zh-CN: 金杯鼓鼓腔结构: 雕刻 (单片); 层压; 模塑 (复合材料/塑料); 拼板式; 其他
nb: Djembe-skallkonstruksjon: Utskåret (ett stykke); Laminert; Støpt (kompositt/plast); Stavbygd; Annet
zh-TW: 非洲鼓鼓身結構: 雕刻 (一體成型); 膠合; 模製 (複合材料/塑膠); 木板拼製; 其他
tr: Djembe kabuk yapımı: Oyma (tek parça); Lamine; Kalıplanmış (kompozit/plastik); Çıtalı; Diğer
bg-BG: Конструкция на корпуса на джембе: Резбован (от едно парче); Ламиниран; Лят (композитен/пластмасов); От дъги; Друго
ru: Конструкция корпуса джембе: Резной (цельный); Ламинированный; Литой (композит/пластик); Клепочный; Другое
cs: Konstrukce těla bubnu djembe: Vyřezávané (z jednoho kusu); Laminované; Odlévané (kompozit/plast); Segmentové; Ostatní
it: costruzione della conchiglia Djembe: Intagliato (pezzo unico); Laminato; Stampato (composito/plastica); A doghe; Altro
el: Κατασκευή κελύφους τζέμπε: Σκαλιστό (μονοκόμματο); Laminated; Χυτευτό (σύνθετο/πλαστικό); Με δόγες; Άλλο
hr-HR: Izrada školjke za djembe: Izrezbareno (jedan komad); Laminirano; Lijevano (kompozit/plastika); Od dužica; Ostalo
en: Djembe shell construction: Carved (single-piece); Laminated; Molded (composite/plastic); Staved; Other
ja: ジェンベのシェル構造: 手彫り (ワンピース); ラミネート; 成形 (複合材/プラスチック); ステーブ構築; その他
sk-SK: Konštrukcia korpusu djembe: Vyrezávané (z jedného kusu); Laminované; Tvarované (kompozit/plast); Lepené z latiek; Iné
th: โครงสร้างเปลือกกลองเจมเบ้: แกะสลัก (ชิ้นเดียว); ลามิเนต; หล่อขึ้นรูป (คอมโพสิต/พลาสติก); แผ่นไม้ต่อ; อื่นๆ
lt-LT: Džembės korpuso konstrukcija: Išskaptuotas (vientisas); Laminuotas; Lietas (kompozitas / plastikas); Iš lentelių; Kita
pl: Konstrukcja korpusu djembe: Rzeźbiony (jednoczęściowy); Laminowany; Odlewany (kompozyt/plastik); Klepkowy; Inna
pt-BR: Construção da concha do djembê: Esculpido (peça única); Laminado; Moldado (compósito/plástico); Em aduelas; Outro
hu: Dzsembe test felépítése: Faragott (egy darabból álló); Laminált; Öntött (kompozit/műanyag); Dongás; Egyéb
da: Djembe-skalkonstruktion: Udskåret (ét stykke); Lamineret; Støbt (komposit/plast); Stavbygget; Anden
sv: Djembeskalkonstruktion: Snidad (i ett stycke); Laminerad; Gjuten (komposit/plast); Laggkärlsbyggd; Övrigt
fr: Construction de la coque du djembé: Sculpté (monobloc); Laminé; Moulé (composite/plastique); À douves; Autre
sl-SI: Izdelava školjke djembe: Izdolbeno (iz enega kosa); Laminirano; Vlito (kompozit/plastika); Iz dog; Drugo
ro-RO: Construcția carcasei Djembe: Sculptat (o singură bucată); Laminat; Turnat (compozit/plastic); Din doage; Altele
nl: Djembe shell constructie: Gesneden (uit één stuk); Gelamineerd; Gegoten (composiet/plastic); Uit duigen; Overig
fi: Djemberummun kuoren rakenne: Kaiverrettu (yksiosainen); Laminoitu; Valettu (komposiitti/muovi); Rimoitettu; Muu
es: Construcción de la carcasa del djembé: Tallado (una sola pieza); Laminado; Moldeado (compuesto/plástico); Con duelas; Otro
ko: 젬베 쉘 구조: 조각(단일 피스); 라미네이트; 주조(복합재/플라스틱); 스테이브; 기타
pt-PT: Construção da concha do djembê: Esculpido (peça única); Laminado; Moldado (compósito/plástico); Com aduelas; Outro
de: Konstruktion des Djembe-Korpus: Geschnitzt (einteilig); Laminiert; Gegossen (Verbundstoff/Kunststoff); In Fassbauweise; Sonstige
vi: Cấu tạo vỏ trống Djembe: Khắc (một khối); Ép lớp; Đúc (composite/nhựa); Ghép thanh; Khác